臺灣高等法院刑事判決　　　　　　　　　　　　　九十一年度上訴字第二七四六號
　　上　訴　人
　　即 自訴 人　乙○○
　　被　　　告　楊如原名甲○.
右上訴人因被告誣告等案件，不服臺灣新竹地方法院九十一年度自字第三號，中華民
國九十一年七月十九日第一審判決，提起上訴，本院判決如左：
    主  文
上訴駁回。
    理  由
一、本案經本院審理結果，認第一審判決對被告楊如（原名甲○○）為無罪之諭知，
    核無不當，應予維持，並引用第一審判決書記載之證據及理由。（如附件）
二、自訴人上訴意旨略以：被告告訴自訴人恐嚇、詐欺等罪，業為台灣新竹地方法院
    檢察署八十九年度偵字第三六三七號不起訴處分確定，被告說每個月有給伊薪水
    ，伊卻告他並找他要錢，所以他告伊詐欺及恐嚇，但他確實有欠伊工資五萬元，
    伊民事有勝訴，被告還伊工資二萬五千元，剩二萬五千元未給伊。被告辯稱係為
    維護自身權益，並無故意有誣陷之情，顯難可採，原審認本件係屬民糾葛，顯非
    有理等語。
三、經查：
  (一)被告告訴自訴人恐嚇、詐欺等罪，固為台灣新竹地方法院檢察署八十九年度偵字
    第三六三七號不起訴處分確定，惟該案係由聯瑄開發有限公司提起告訴，其中告
    訴意旨指出「被告乙○○明知告訴人聯瑄開發有限公司（下稱聯瑄公司）已將薪
    資轉入被告之郵局局號：0000000號、帳號：0000000號帳戶內，
    並未欠其薪資，被告竟意圖為自己不法之所有，於民國八十九年六月七日向新竹
    地方法院聲請支付命令，要求聯瑄公司給付被告薪資八萬九千七百四十四元，致
    告訴人受有損害。」部分，係以聯瑄公司為被害人而提起告訴，此為原審審閱該
    案卷宗無訛，並有該不起訴處分書影本一份附卷（參見原審卷第五至九頁）可憑
    ，足認該案就上述部分受損害提起告訴之人為聯瑄公司，被告雖為該公司之代表
    人，並不能取代告訴人之身分，自甚明確。而刑法第一百六十九條誣告罪係規定
    ：「意圖他人受刑事或懲戒處分，向該管公務員誣告者，處七年以下有期徒刑。
    」，就法律性質而言，聯瑄公司為法人，其主觀上不可能產生使他人受刑事或懲
    戒處分之意圖，且不能以有期徒刑加以處罰，是應無該罪責之適用。況聯瑄公司
    確實於八十八年十二月、八十九年二月、三月有將自訴人乙○○之薪資匯款至其
    郵局帳戶中，而八十九年三月十日又將自訴人八十九年二月份之薪資匯入自訴人
    乙○○郵局帳戶，再於八十九年四月十一日、二十五日合計匯款三萬一千五百五
    十元自訴人八十九年三月份之薪資於其郵局帳戶，至自訴人八十九年四月份至五
    月十日之薪資，聯瑄公司僅匯一萬元予自訴人，其餘積欠之三萬零六百九十六元
    之薪資部分，雙方有爭執，此為台灣新竹地方法院八十九年度勞小字第三號民事
    判決認定無訛，此有該判決書影本一份在卷（參見原審卷第十至十四頁），詎自
    訴人竟向台灣新竹地方法院聲請核發支付命令，向聯瑄公司請求八萬九千七百四
    十四元，此有該法院八十九年度促字第六○一六號支付命令影本一紙附卷（參見
    原審卷第三六頁）可查，顯與事實不符，從而，聯瑄公司上開告訴意旨並非全屬
    虛構，應甚明確。
  (二)又依上開台灣新竹地方法院檢察署八十九年度偵字第三六三七號案件告訴意旨所
    示，關於「被告乙○○自八十九年五月十日起，前往告訴人位於新竹市○○路○
    段二六八巷五號之公司處，搗毀公司物品，並恐嚇告訴人甲○○：『如再不支付
    薪資，將叫人予以殺害。』致告訴人甲○○心生畏懼。」部分，被害人及告訴人
    應指聯瑄公司及楊如（原名甲○○）而言，而被告楊如所指自訴人恐嚇一節，有
    證人即被告之母楊李熟為證，雖不為該案檢察官所採，惟該承辦檢察官亦認定自
    訴人確於上開時間，至聯瑄公司向被告楊如催討債務並嚴重發生爭執，僅以不能
    證明自訴人確有說「將予殺害」云云，而為不起訴處分，有該不起訴處分書一份
    在卷可憑，自訴人確於上開時、地向被告楊如索討薪資並吵架，此為自訴人於本
    院調查中所不否認（參見本院卷第二五頁），則被告楊如是否故意虛構上開自訴
    人恐嚇犯行而為誣告？尚屬不能證明。則自訴人上開上訴理由，即無理由，應予
    駁回。
四、被告楊如經合法傳喚，無正當理由不到庭，爰不待其陳述逕行判決。
據上論斷，應依刑事訴訟法第三百七十三條、第三百六十八條、第三百七十一條，判
決如主文。
中      華      民      國    九十一    年     十一     月    二十九    日
            臺灣高等法院刑事第二十三庭
                                  審判長法  官  黃  瑞  華
                                        法  官  陳  坤  地
                                        法  官  雷  雯  華
右正本證明與原本無異。
如不服本判決應於收受送達後十日內向本院提出上訴書狀，其未敘述上訴之理由者並
得於提起上訴後十日內向本院補提理由書（均須按他造當事人之人數附繕本）。
                                        書記官  陳  思  云
中      華      民      國    九十一    年     十一     月    二十九    日
